臺灣宜蘭地方法院民事裁定
110年度消債更字第20號
聲  請  人
即  債務人  黃正國  





上列聲請人因消費者債務清理事件聲請更生，本院裁定如下：
    主  文
聲請駁回。
聲請程序費用由聲請人負擔。
    理  由
一、按聲請更生不合程式或不備其他要件，且其情形無從補正者
    ，法院應以裁定駁回之；債務人無擔保或無優先權之本金及
    利息債務總額未逾新臺幣（下同）1200萬元者，於法院裁定
    開始清算程序或宣告破產前，得向法院聲請更生，消費者債
    務清理條例（下稱消債條例）第8條、第42條第1項分別定有
    明文。蓋債務人負債總額若過大，其因更生程序而被免責之
    負債額即相對提高，此對債權人造成之不利益過鉅。且負債
    總額超過一定之數額，益可見其債務關係繁雜，亦不適於利
    用此簡易程序清理債務，自有限制其負債總額之必要（消債
    條例第42條第1項立法理由參照）。又消債條例第42條第1項
    所稱無擔保或無優先權之債務未逾1,200萬元，係指計算至
    法院裁定開始更生程序前1日止，包含本金、利息、違約金
    在內之無擔保或無優先權債務總額，辦理消費者債務清理事
    件應行注意事項第21條亦規定甚明。
二、本件聲請意旨略以：聲請人前因有不能清償債務之情事，而
    於民國110年6月28日向本院聲請與相對人等進行前置調解，
    惟調解不成立。又聲請人目前積欠債務總額為3,102,903元
    ，每月平均收入約為30,282元，扣除每月必要生活費用後，
    聲請人實無能力償還目前所負債務，而有不能清償之情事，
    且聲請人無擔保或無優先權之債務總額未逾1,200萬元，復
    未經法院裁定開始清算程序或宣告破產，爰聲請准予更生等
    語。
三、經查，聲請人雖主張其所積欠債務總額為3,102,903元，並
    提出財團法人金融聯合徵信中心當事人綜合信用報告－債務
    清理條例前置協商專用債權人清冊為證，然經本院函詢各該
    債權人關於聲請人計算至110年8月23日為止，包含本金及利
    息等在內之所積欠無擔保或無優先權債務總額，經聯邦商業
    銀行股份有限公司陳報債權額為655,833元、台北富邦商業
    銀行股份有限公司陳報債權額為21,230元、遠東國際商業銀
    行股份有限公司陳報債權額為1,070,035元、凱基商業銀行
    股份有限公司陳報債權額為1,132,336元、聯強國際股份有
    限公司陳報債權額為219,468元、臺灣銀行股份有限公司陳
    報債權額為36,919元、中國信託商業銀行股份有限公司陳報
    債權額為5,765,385元、良京實業股份有限公司陳報債權額
    為623,306元、臺灣新光商業銀行陳報債權額為1,190,944元
    、元大國際資產管理股份有限公司陳報債權額為701,080元
    ，永豐商業銀行股份有公司陳報債權額為649,332元，至玉
    山商業銀行股份有限公司則未陳報其債權，暫依聲請人主張
    之181,000元計算。是聲請人之債務總額應為12,305,219元
    （計算式：655,833＋21,230＋1,070,035＋1,132,336＋219,468
    ＋36,919＋5,765,385＋623,306＋1,190,944＋701,080＋649,332＋
    181,000＝12,246,868），已逾消債條例第42條第1項所定1,2
    00萬元之金額，核與消債條例第42條第1項更生聲請之要件
    不符，且其要件之欠缺屬無從補正之事項，揆諸前揭法律規
    定，本件聲請人聲請更生，於法未合，應予駁回。
四、依消債條例第42條第1項、第8條，裁定如主文。　　
中　　華　　民　　國　　110 　年　　12　　月　　29　　日
                臺灣宜蘭地方法院民事庭
                                法  官  許婉芳
以上正本係照原本作成。
如不服本裁定應於送達後10日內向本院提出抗告狀，並應繳納抗
告費新臺幣1,000元。
中　　華　　民　　國　　110 　年　　12　　月　　29　　日
                    　　　　    書記官  鄒明家